【裁判字號】    91,簡抗,4
【裁判日期】    921119
【裁判案由】    侵權行為損害賠償
【裁判全文】
臺灣士林地方法院交通事件裁定  九十二年度交聲字第五三五號
    原處分機關  臺北市交通事件裁決所
    異  議  人
    即受處分人  洪坤輝
右列異議人即受處分人因違反道路交通管理處罰條例案件，對於臺北市交通事件裁決
所於民國九十二年五月七日所為之處分（原處分案號：北市裁三字第裁二二—ＡＸＸ
０二六０五八號裁決書），聲明異議，本院裁定如左：
    主  文
異議駁回。
    理  由
一、按汽車駕駛人於駕駛執照吊扣期間駕車者，處新臺幣（下同）六千元以上一萬二
    千元以下罰鍰，並吊銷其駕駛執照，且一年內不得考領駕駛執照，道路交通管理
    處罰條例第二十一條第一項第七款、第四項、第六十七條第三項分別定有明文。
二、原處分意旨略以：異議人即受處分人洪坤輝甫於民國九十二年三月二十七日下午
    三時五十二分起執行吊扣駕駛執照一年之處分，詎其於駕駛執照吊扣期間之九十
    二年三月二十七日下午五時三十分許，仍駕駛車牌號碼ＥＤ─六００號營業小客
    車沿臺北市○○路由北向南行駛於外側車道，嗣行駛至士商路與中正路口，其車
    前號牌處與沿中正路由東向西行駛於第三車道之ＫＥＹ─一六三號重型機車右側
    車身擦撞而肇事，經警舉發後，經原處分機關依首揭規定，裁處異議人即受處分
    人罰鍰九千元及吊銷駕駛執照，且一年內不得考領駕駛執照。
三、本件異議意旨略以：伊於九十二年三月二十七日下午三時五十二分，在裁決所繳
    清罰款並執行吊扣駕照手續，旋於同日下午五時在士商路及中正路口之士林拖吊
    場領車，但因該車係屬個人車行，必須由本人親自移回住處保管，且伊住處也在
    附近，應不致構成吊扣期間「駕車」，爰聲明異議等語。
四、本件異議人即受處分人確實因酒後駕車已於九十二年三月二十七日下午三時五十
    二分起執行吊扣駕駛執照一年之處分，嗣於同日下午五時三十分許，駕駛前揭營
    業小客車行駛至臺北市○○路與中正路口處與前開機車發生擦撞之事實，為異議
    人所不爭執，並有臺北市交通事件裁決所九十二年五月十四日北市裁一字第０九
    二三六一一五六００號函影本一份、臺北市○○○○○道路交通事故現場圖影本
    一紙、臺北市政府警察局交通警察大隊交通事故分析研判表影本一紙、臺北市政
    府警察局士林分局交通分隊交通事故談話紀錄表影本二份附卷可稽，此部分事實
    自堪信屬實，雖受處分人以前揭情詞，辯稱：伊於繳清罰款後，係要將該營業小
    客車駛回住處保管，且該車屬個人車行，必須由伊本人親自駛回，故不得認係駕
    車云云。惟查，並無必須由受處分人始能將前揭小客車駛回住處之規定，此情亦
    經本院以公務電話向臺北市交通事件裁決所查詢無訛，有本院公務電話記錄表在
    卷可憑，從而受處分人既在駕駛執照吊扣期間，縱須將其車輛駛回住處停放，亦
    應由本人陪同在旁或委託他人駛回，方屬正辦，詎其明知駕駛執照已經吊扣，仍
    貿然自行駕車，縱使意欲駛回住處，仍屬違反首揭規定，尚不得執前開情由解免
    處罰。綜上所述，本件異議人即受處分人之違規事證，至臻明確，原處分機關援
    引首揭規定依法裁罰，核無不當，本件異議為無理由，應予駁回。
據上論斷，應依道路交通案件處理辦法第十九條，裁定如主文。
中      華      民      國    九十二    年     十一     月     十九     日
                                      臺灣士林地方法院交通法庭
~B法      官  曾家貽
右為正本係照原本作成。
如對本裁定抗告應於裁定送達後五日內向本院提出抗告狀。
中      華      民      國    九十二    年     十一     月     二十一   日
~B法院書記官  林翰章


司法院資訊處製作；財團法人民間司法改革基金會備份。
